【裁判字號】    89,易,2548
【裁判日期】    890913
【裁判案由】    誣告
【裁判全文】
臺灣板橋地方法院刑事判決                        八十九年度易字第二五四八號
    公  訴  人  臺灣板橋地方法院檢察署檢察官
    被      告  甲○○
右列被告因誣告案件，經檢察官提起公訴（八十九年度偵字第九七０二號），本院判
決如左：
    主  文
甲○○未指定犯人，而向該管公務員誣告犯罪，處拘役拾日，如易科罰金，以佰
元折算壹日。
    事  實
一、甲○○明知其所持有蔡黎民所簽發、林口鄉農會為付款人、帳號：000000
    000號、票號：分別為ＬＫ0000000號及ＬＫ0000000號、面額
    ：依次各為新台幣（下同）三十萬及四十萬元、票載發票日：均為八十九年二月
    三日之支票二紙，業於民國（下同）八十九年一月二十七日十八時許，在桃園縣
    蘆竹鄉○○路二十七號十四樓之四交予友人乙○○，並未遺失。竟於八十九年二
    月二日，謊報上開二紙支票已於同年二月一日，在桃園縣南崁中正路上不慎遺失
    ，向付款行庫林口鄉農會申報掛失止付，同時填具遺失票據申報書，且未指定犯
    人，報請該管警察機關協助偵查侵占遺失物罪嫌而誣告犯罪。嗣乙○○提示前揭
    ＬＫ0000000號支票不獲兌現，而循線查獲上情。
二、案經嘉義縣警察局民雄分局報請台灣嘉義地方法院檢察署檢察官呈請台灣高等法
    院檢察署令轉台灣板橋地方法院檢察署檢察官偵查起訴。
    理  由
一、訊據被告甲○○固坦伊承認識乙○○等情不諱，惟矢口否認有何誣告之犯行，辯
    稱：伊並沒有將該二紙支票交給乙○○云云。惟查：右揭事實，業據被告甲○○
    於警訊中坦承：伊並未遺失該二紙支票，該二紙支票係伊交付予乙○○等情不諱
    （見八十九年四月十二日警訊筆錄），核與證人乙○○於警、偵訊及本院審理中
    供述情節相符，並有退票支票ＬＫ0000000號、台北市票據交換所退票理
    由單、掛失止付票據提示人資料查報表、遺失票據申報書、票據掛失止付通知單
    影本各一紙附卷可稽，被告前開所辯，顯係事後卸責之詞，不足採信。本件事證
    明確，被告犯行堪以認定。
二、核被告所為，係犯刑法第一百七十一條第一項之未指明犯人誣告罪。爰審酌被告
    犯罪之動機、目的、手段與其不諳法令致罹犯行及犯罪後之態度等一切情狀，從
    輕量處如主文所示之刑，並諭知易科罰金之折算標準，以示懲儆。
據上論斷，應依刑事訴訟法第二百九十九條第一項前段，刑法第一百七十一條第一項
、第四十一條，罰金罰鍰提高標準條例第一條前段、第二條，判決如主文。
本案經檢察官林建中到庭執行職務。
中      華      民      國      八十九      年     九     月    十三    日
                                      臺灣板橋地方法院刑事第四庭
                                          法  官  劉  大  衛
右正本證明與原本無異。
如不服本判決，應於判決送達後十日內，向本院提出上訴狀，上訴於台灣高等法院。
                                          書記官  蕭  興  南
中      華      民      國      八十九      年     九     月    十六    日
附錄本案論罪科刑法條全文：
刑法第一百七十一條第一項：
未指定犯人，而向該管公務員誣告犯罪者，處一年以下有期徒刑、拘役或三百元以下
罰金。
未指定犯人，而偽造、變造犯罪證據，或使用偽造、變造之犯罪證據，致開始刑事訴
訟程序者亦同。


司法院資訊處製作；財團法人民間司法改革基金會備份。
